---
title: "DataMining"
output: html_document
---

```{r setup, include=FALSE}
knitr::opts_chunk$set(echo = TRUE)
```
Pacotes necessarios para a execução do código
```{r, include=FALSE}
Sys.setenv(https_proxy="proxy.ufu.br:3128")
require(pacman)
p_load(dplyr)
p_load(foreign)
p_load(ggplot2)
p_load(stringr)
p_load(e1071)
p_load(freestats)
```
Usar o Makefile para baixar o dataset da internet.

```{bash, include=F}
cd ../dados
make
```
Importar o dataset para o Rstudio, escolher as colunas mais relevantes e modificar seu tipo se necessário.

```{r}
votos<- tbl_df(read.spss("../dados/vd_vot_impeachment/bd_vot_impeachment.sav"))
names(votos)
table_votos <- select(votos,"nome_civil","partido","voto_impeach","sexo","uf","colig_elei","n_mandat","gastos_camp")
table_votos
names(table_votos)
table_votos$partido <- str_trim(table_votos$partido)
table_votos$colig_elei <- str_trim(table_votos$colig_elei)
table_votos$partido[table_votos$partido == "PT do B"] <- "PTdoB"
table_votos$partido[table_votos$partido == "PC do B"] <- "PCdoB"
table_votos$partido <- as.factor(table_votos$partido)
table_votos$uf <- as.factor(table_votos$uf)
table_votos$colig_elei <- as.factor(table_votos$colig_elei)
table_votos$n_mandat <- as.ordered (table_votos$n_mandat)
votos <- table_votos
levels(table_votos$partido)
glimpse(table_votos)
```

Algumas informações podem ser extraídas desta tabela rapidamente
```{r}
length(levels(table_votos$partido))
str(table_votos)
print(head(table_votos))
```

É importante plotar as informações em gráficos
```{r}
attach(votos)

summary(votos)
summary(votos$gastos_camp)
summary(votos$n_mandat)

boxplot(votos$gastos_camp,horizontal = T)
boxplot(n_mandat,horizontal = T)

```

Tarefa 4
```{r}
ggplot(data=votos)+geom_bar(mapping=aes(x=voto_impeach))
ggplot(data=votos)+geom_bar(mapping=aes(x=partido,fill=voto_impeach),position = position_stack(reverse = F)) + coord_flip() +
theme(legend.position = "top")+
scale_fill_manual(values=c('#0025e2','#e20000','gray','#232323'))

```


testando a função filter:

```{r}

votos_sim <- select(votos, partido,voto_impeach)
votos_sim_aux <- filter(votos_sim, voto_impeach == "Sim")
votos_sim <- distinct(votos_sim_aux)
votos_sim

```

Criando tabelas marginais
```{r}
consolidacao <- select(votos,"partido","voto_impeach")

tabelaContingencia <- table(consolidacao)
print(head(tabelaContingencia))

print('-------------------------------')
margin.table(tabelaContingencia,2)

print('----------------------------------')
head(margin.table(tabelaContingencia,1))

print('----------------------------------------------------------')
margin.table(tabelaContingencia)

```

Novamente, porém com outras variáveis categóricas
```{r}
consolidacao <- select(votos,"colig_elei","voto_impeach")

tabelaContingencia <- table(consolidacao)
print(head(tabelaContingencia))
levels(tabelaContingencia)

print('-------------------------------')
margin.table(tabelaContingencia,2)

print('----------------------------------')
head(margin.table(tabelaContingencia,1))

print('----------------------------------------------------------')
margin.table(tabelaContingencia)

```


Iremos utilizar agora a SVM para predizer qual o voto do político para o impeachment de acordo com o partido  e também de acordo com suas coligações.

Primeiro fazer uma KNN somente com o partido para prever o voto.
```{r}
levels(votos$partido)
aprVoto <- select(votos,"partido","colig_elei","voto_impeach")



```


Agora fazer com a svm somente com o partido para prever o voto.
```{r}
require(e1071)
levels(votos$partido)
aprVoto <- select(votos,"partido","colig_elei","voto_impeach")

aprVoto <- mutate(aprVoto, valid=F)
i<-1
while(i<501){
  if(i%%10==0){
    aprVoto[i,'valid']=TRUE
  }
  i=i+1
}
validacao <- filter(aprVoto,valid==TRUE )
treino <- filter(aprVoto,valid==F )

classificador <- svm(voto_impeach ~ partido, treino, type="C")

validacao$voto_impeach_predict <- predict(classificador, newdata=select(validacao,-voto_impeach))

treino$predict <- predict(classificador, newdata=select(treino,-voto_impeach))

validacao

```


svm a partir das coligacoes

```{r}

partidosColig <- distinct(select(aprVoto, "colig_elei"))
partidosColig$colig_elei <- as.character(partidosColig$colig_elei)
partidosColig$colig_elei <- str_remove_all(partidosColig$colig_elei," ")
listColig <- str_trim(partidosColig$colig_elei) %>% str_split("/")

dicPartido <- list()
i<-1
for(linha in listColig){
  print(linha)
  if(length(linha)>1){
    for(partido in linha){
      print(i)
      print(partido)
      dicPartido[i]<-partido
      i <- i+1
    }
  }
}

dicPartido <- unique(dicPartido)
nomesColig <- as.vector(dicPartido)

listColigs <- str_split(str_remove_all(aprVoto$colig_elei," "),'/')

colig= matrix(data=F, nrow=513, ncol=30, dimnames = list(c(1:513),nomesColig))

i <- 1
for(list in listColigs){
  for(col in list)
  {
    colig[i,col]<-TRUE
  }
  i= i + 1
}
i <- 1

vetorCompleto <- c(nomesColig,"partido","voto_impeach","valid")
matrixCompleta <- matrix(data=colig, nrow=513, ncol=33, dimnames = list(c(1:513),vetorCompleto))

dataCompleted <- as_tibble(matrixCompleta)

dataCompleted$partido <- aprVoto$partido
dataCompleted$voto_impeach <- aprVoto$voto_impeach
dataCompleted$valid <- aprVoto$valid

validacao <- filter(dataCompleted,valid==TRUE )
treino <- filter(dataCompleted,valid==F )

classificador <- svm(x=treino[,1:30],y=treino[,32], type="C")

validacao$voto_impeach_predict <- predict(classificador, newdata=select(validacao,-voto_impeach,-partido,-valid))

treino$predict <- predict(classificador, newdata=select(treino,-voto_impeach,-partido,-valid))

validacao

```



utilizando agora redes neurais
```{r}
#require(pacman)
#p_load(freestats)

#rede <- perceptrain(S = treino[,1:31], y = treino[,32],  alpha_k = .001,  endcost = 0)


```

```{r}
require(pacman)
p_load(caret)

validacao <- select(dataCompleted,-"valid")
treino <- select(dataCompleted,-"valid")


#Setting the random seed for replication
set.seed(2525)

#setting up cross-validation
cvcontrol <- trainControl(method="repeatedcv", number = 10,
                          allowParallel=TRUE)

train.tree <- train(voto_impeach ~ ., 
                   data=treino,
                   method="ctree",
                   trControl=cvcontrol,
                   tuneLength = 10)
train.tree
plot(train.tree)


#obtaining class predictions
tree.classTrain <-  predict(train.tree, 
                          type="raw")
head(tree.classTrain)


#computing confusion matrix
confusionMatrix(treino$voto_impeach,tree.classTrain)


#obtaining class predictions
tree.classTest <-  predict(train.tree, 
                         newdata = validacao,
                          type="raw")
head(tree.classTest)

#computing confusion matrix
confusionMatrix(validacao$voto_impeach,tree.classTest)

```



```{r}
#Using treebag 
train.bagg <- train(voto_impeach ~ ., 
                   data=treino,
                   method="treebag",
                   trControl=cvcontrol,
                   importance=TRUE)

train.bagg

plot(varImp(train.bagg))


#obtaining class predictions
bagg.classTrain <-  predict(train.bagg, 
                          type="raw")
head(bagg.classTrain)


#computing confusion matrix
confusionMatrix(treino$voto_impeach,bagg.classTrain)


#obtaining class predictions
bagg.classTest <-  predict(train.bagg, 
                         newdata = validacao,
                          type="raw")
head(bagg.classTest)


#computing confusion matrix
confusionMatrix(validacao$voto_impeach,bagg.classTest)

```






















