---
title: "Tarefa6"
output: html_document
---

```{r setup, include=FALSE}
knitr::opts_chunk$set(echo = TRUE)
```

## R Markdown

Iremos utilizar agora a SVM para predizer qual o voto do político para o impeachment de acordo com o partido  e também de acordo com suas coligações.



Agora fazer com a svm somente com o partido para prever o voto.
```{r}
require(e1071)

aprVoto <- select(votos,"partido","colig_elei","voto_impeach")

aprVoto <- mutate(aprVoto, valid=F)
i<-1
while(i<501){
  if(i%%10==0){
    aprVoto[i,'valid']=TRUE
  }
  i=i+1
}
validacao <- filter(aprVoto,valid==TRUE )
treino <- filter(aprVoto,valid==F )

classificador <- svm(voto_impeach ~ partido, treino, type="C")

validacao$voto_impeach_predict <- predict(classificador, newdata=select(validacao,-voto_impeach))

treino$predict <- predict(classificador, newdata=select(treino,-voto_impeach))

validacao

```


SVM a partir das coligacoes
É necessário separar os nomes dos partidos das coligações que estão em uma string para cada político.
Depois criar uma tabela para que seja a entrada da SVM para aprendizado e contér os votos deles.

```{r}

partidosColig <- distinct(select(aprVoto, "colig_elei"))
partidosColig$colig_elei <- as.character(partidosColig$colig_elei)
partidosColig$colig_elei <- str_remove_all(partidosColig$colig_elei," ")
listColig <- str_trim(partidosColig$colig_elei) %>% str_split("/")

dicPartido <- list()
i<-1
for(linha in listColig){
  print(linha)
  if(length(linha)>1){
    for(partido in linha){
      print(i)
      print(partido)
      dicPartido[i]<-partido
      i <- i+1
    }
  }
}

dicPartido <- unique(dicPartido)
nomesColig <- as.vector(dicPartido)

listColigs <- str_split(str_remove_all(aprVoto$colig_elei," "),'/')

colig= matrix(data=F, nrow=513, ncol=30, dimnames = list(c(1:513),nomesColig))

i <- 1
for(list in listColigs){
  for(col in list)
  {
    colig[i,col]<-TRUE
  }
  i= i + 1
}
i <- 1

vetorCompleto <- c(nomesColig,"partido","voto_impeach","valid")
matrixCompleta <- matrix(data=colig, nrow=513, ncol=33, dimnames = list(c(1:513),vetorCompleto))

dataCompleted <- as_tibble(matrixCompleta)

dataCompleted$partido <- aprVoto$partido
dataCompleted$voto_impeach <- aprVoto$voto_impeach
dataCompleted$valid <- aprVoto$valid

validacao <- filter(dataCompleted,valid==TRUE )
treino <- filter(dataCompleted,valid==F )

classificador <- svm(x=treino[,1:30],y=treino[,32], type="C")

validacao$voto_impeach_predict <- predict(classificador, newdata=select(validacao,-voto_impeach,-partido,-valid))

treino$predict <- predict(classificador, newdata=select(treino,-voto_impeach,-partido,-valid))

validacao

```