---
title: "Tarefa2"
output: html_document
---

```{r setup, include=FALSE}
knitr::opts_chunk$set(echo = TRUE)
```

Importar o dataset para o Rstudio, escolher as colunas mais relevantes e modificar seu tipo se necessário.
O Dataset analizado contém uma lista dos votos dos políticos para decidiu o impeachment da Dilma Rousseff
além de informações sobre eles.
As colunas da tabela que foram mantidas, foi pensado que teria mais importância para podermos relacionar 
o voto com o partido a que pertence a pessoa e algumas que poderiam ter algo de interessante ou alguma curiosidade, como o número do mandato ou os gastos com a campanha.

```{r}
votos<- tbl_df(read.spss("../dados/vd_vot_impeachment/bd_vot_impeachment.sav"))
names(votos)
table_votos <- select(votos,"nome_civil","partido","voto_impeach","sexo","uf","colig_elei","n_mandat","gastos_camp")
table_votos
names(table_votos)
table_votos$partido <- str_trim(table_votos$partido)
table_votos$colig_elei <- str_trim(table_votos$colig_elei)
table_votos$partido[table_votos$partido == "PT do B"] <- "PTdoB"
table_votos$partido[table_votos$partido == "PC do B"] <- "PCdoB"
table_votos$partido <- as.factor(table_votos$partido)
table_votos$uf <- as.factor(table_votos$uf)
table_votos$colig_elei <- as.factor(table_votos$colig_elei)
table_votos$n_mandat <- as.ordered (table_votos$n_mandat)
votos <- table_votos
levels(table_votos$partido)
glimpse(table_votos)
```