---
title: "Tarefa4"
output: html_document
---

```{r setup, include=FALSE}
knitr::opts_chunk$set(echo = TRUE)
```

## R Markdown

* selecionar variáveis numéricas e fazer summary e boxplot
* selecionar variáveis categóricas e fazer tabelas marginais `table`



Criando tabelas marginais...

Esta relacionando as variáveis "partido" e "voto_impeach" da base de dados
"partido" representa o partido que está filiado o político, e
"voto_impeach" representa o voto deste mesmo político para o impeachment da ex-presidente

```{r}
consolidacao <- select(votos,"partido","voto_impeach")

tabelaContingencia <- table(consolidacao)
print(head(tabelaContingencia))

print('-------------------------------')
margin.table(tabelaContingencia,2)

print('----------------------------------')
head(margin.table(tabelaContingencia,1))

print('----------------------------------------------------------')
margin.table(tabelaContingencia)

```


E esta usando as variáveis "colig_elei" e "voto_impeach"
"colig_elei" representa quais os partidos que o polítco que votou tem coligações.

```{r}
consolidacao <- select(votos,"colig_elei","voto_impeach")

tabelaContingencia <- table(consolidacao)
print(head(tabelaContingencia))
levels(tabelaContingencia)

print('-------------------------------')
margin.table(tabelaContingencia,2)

print('----------------------------------')
head(margin.table(tabelaContingencia,1))

print('----------------------------------------------------------')
margin.table(tabelaContingencia)

```